en: Maroilles fermier cheese
fr: Maroilles fermier

en: Raclette, Raclette cheeses, Raclette cheese from cow's milk
bg: Раклет
de: Raclettekäse, Raclette-Käse
es: Queso Raclette, Raclette
fr: Raclettes
hr: Raclette

en: Cow raclette
fr: Raclettes au lait de vache

en: Goat raclette
fr: Raclettes au lait de chèvre

en: Sardo
xx: Sardo
bg: Сардо, Сардо Аржентино
es: Sardo, Queso sardo, Sardo Argentino
hr: Sardo

en: Chubut Cheese
es: Queso Chubut, Queso Chubutense

en: Fromages blancs - petit suisses and skyr
fr: Fromages blancs - petit suisses et skyr
zh: 白乳酪 - 小瑞士奶酪和冰岛酸奶

en: Petits suisses
xx: Petits suisses
de: Milchdesserts
es: Petit-suisse, Petit suisse
fr: Petits suisses
hr: Petits suisses
nl: Petits suisses

en: Plain Petit-Suisse, Plain fresh cream cheese
fr: Petits suisses nature, Fromage frais nature
hr: Običan petit-suisse
nl: Petit suisess natuur

en: Petit-Suisse with fruits, fat fresh cream cheese with fruits
fr: Petits suisses au fruits, Fromage frais aux fruits
hr: Petit-suisse s voćem
nl: Petit suisess met vruchten

en: Fruits flavoured fat fresh cream cheese, Fruits flavoured Petit-Suisse
fr: Fromage frais aromatisé aux fruits, Petit suisse aromatisé aux fruits

en: 2-3% fat Petit-Suisse, 2-3% fat fresh cream cheese
fr: Petit suisse à 2-3% de matières grasses, Fromage frais à 2-3% de matières grasses
zh: 2-3% 脂肪量 小瑞士奶酪

en: 2-3% fat Petit-Suisse with fruits, 2-3% fat fresh cream cheese with fruits
fr: Petit suisse aux fruits à 2-3% de matières grasses, Fromage frais aux fruits à 2-3% de matières grasses

en: Petit-Suisse fortified with calcium and vitamin D
fr: Fromage frais enrichi en calcium et vitamine D

en: 2-3% fat Petit-Suisse with fruits fortified with calcium and vitamin D, 2-3% fat fresh cream cheese with fruits fortified with calcium and vitamin D
fr: Fromage frais aux fruits à 2-3% de matières grasses enrichi en calcium et vitamine D, Petit suisse aux fruits à 2-3% de matières grasses enrichi en calcium et vitamine D

en: 2-3% fat Petit-Suisse fruits flavoured fortified with calcium and vitamin D, 2-3% fat fresh cream cheese fruits flavoured fortified with calcium and vitamin D
fr: Fromage frais aromatisé aux fruits à 2-3% de matières grasses enrichi en calcium et vitamine D, Petit suisse aromatisé aux fruits à 2-3% de matières grasses enrichi en calcium et vitamine D

en: Fat free plain Petit-Suisse
fr: Petit suisse nature à 0% de matières grasses

en: Plain Petit-Suisse around 4% fat, Plain fresh cream cheese around 4% fat
fr: Fromage frais nature à 4% de matières grasses environ, Petit suisse nature à 4% de matières grasses environ

en: Plain Petit-Suisse around 9% fat, Plain fresh cream cheese around 9% fat
fr: Fromage frais nature à 10% de matières grasses environ, Petit suisse nature à 10% de matières grasses environ

en: Compound dairy creams
de: Sahne-Ersatz
fr: Succédanés de la crème
hr: Složene mliječne kreme